臺灣桃園地方法院刑事交通事件裁定　　　　　　　　九十三年度交聲字第二八八號
　　異　議　人
　　即受處分人　甲○○　男　四.
右列異議人因違反道路交通管理處罰條例事件，對於交通部公路總局新竹區監理所中
壢監理站九十二年四月十六日壢監裁字第裁五三－Ｚ00000000號裁決書所為
處分不服，聲明異議，本院裁定如左：
    主  文
異議駁回。
    理  由
一、異議人於九十年十月二十一日七時五十五分許，駕駛車牌號碼Ａ三－五四八號營
    業遊覽大客車，行經國道三號北上二十六點八公里處，因駕駛車輛未隨身攜帶駕
    駛執照，為內政部國道公路警察局第六隊員警於九十二年十月二十一日開具公警
    局交字第Ｚ00000000號之舉發違反道路交通管理事件通知單舉發，移送
    交通部公路總局新竹區監理所中壢監理站（下稱原處分機關），原處分機關以異
    議人違反道路交通管理處罰條例第二十五條第一項規定，而於九十二年四月十六
    日以壢監裁字第裁五三－Ｚ00000000號裁決書裁處罰鍰新台幣六百元。
    上開裁決書已於九十二年四月二十二日由異議人之同居人即妻游雪霞簽收在案，
    惟異議人遲未繳納罰鍰，亦未繳送其駕駛執照，原處分機關乃於九十二年六月一
    日依法逕行註銷異議人駕照，並自該日起一年內不得重新考領駕駛執照。
二、異議意旨略以：如附件聲明異議狀所載。
三、次按受處分人不服道路交通管理處罰條例第八條主管機關所為之處罰，得於接到
    裁決書之翌日起二十日內，向管轄地方法院聲明異議，道路交通管理處罰條例第
    八十七條第一項定有明文。又交通法庭認為聲明異議不合法律上之程式者，應以
    裁定駁回之，道路交通案件處理辦法第十八條前段亦定有明文。經查，異議人聲
    明異議狀上記載「為不服九十三年六月九日新竹區監理所中壢監理站違稽Ａ字第
    ０九三０００一二一八號違規裁決書提出異議」，然異議人所稱「九十三年六月
    九日違稽Ａ字第０九三０００一二一八號」文狀，並非主管機關所為之裁決書，
    而係交通部公路總局新竹區監理所中壢監理站回復異議人針對內政部警政署國道
    公路警察局Ｚ00000000號舉發違反道路交通管理事件通知單所提申訴之
    函文，則異議人聲明異議之對象並非裁決書，自與前開法定要件不符。又縱依異
    議人異議狀內容觀之，應係就交通部公路總局新竹區監理所中壢監理站九十二年
    四月十六日壢監裁字第裁五三－Ｚ00000000號裁決書所為處分不服而聲
    明異議。惟依行政程序法第七十三條第一項規定：「於應送達處所不獲會晤應受
    郵件人員」。經查，本件原處分機關於九十二年四月二十二日將前開裁決書以掛
    號方式寄交異議人之
    議人，而將前開裁決書交予異議人之同居人即其妻游雪霞收受，有該裁決書送達
    之掛號郵件收件回執影本一份在卷可稽，異議人雖辯稱該裁決書係由其子取其妻
    之印章所收受，而未將該裁決書實際交與異議人云云。然前開裁決書之回執，業
    已明確受件人為「甲○○」，苟為其子代收，衡諸常情，自應以其子本人之印章
    簽收，又果其子不願以其名義收受，亦應取甲○○本人之印章簽收，豈會取一既
    非實際收受人之印章，亦非收件人印章之「游雪霞」印章而簽收，前開裁決書應
    係游雪霞代異議人收受一節，自屬無疑。故其開裁決書既已交由與異議人同居且
    具辨識力之人游雪霞收受，自應認業已合法送達。至代受人有無將該裁決書交付
    異議人，並不影響合法送達之效力。苟異議人不服裁決結果，自應於合法送達之
    日即九十二年四月二十二日之翌日起二十日內提出本件聲明異議，惟異議人竟遲
    至九十三年六月二十五日始具狀向本院聲明異議，此有本院收受本件聲明異議狀
    之收文戳章日期附卷可佐。是本件異議人之聲明異議，已逾法定期間，於法顯有
    未合，自應駁回。
據上論斷，依道路交通管理處罰條例第八十七條第二項、道路交通案件處理辦法第十
九條，裁定如主文。
中　　　華　　　民　　　國　　九十三　　年　　　八　　　月　　 十九 　　日
                                臺灣桃園地方法院交通法庭
                                    法  官  何燕蓉
右正本證明與原本無異。
如不服本裁定，應於裁定送達後五日內向本院提出抗告狀。
                                    書記官  李雅怡
中　　　華　　　民　　　國　　九十三　　年　　　八　　　月　　 十九 　　日
